Minutes et répertoires du notaire Auguste Henri CHATELAIN, 23 juin 1836 - décembre 1861 (étude XV)
Archives nationales
- Minutes de Auguste Henri CHATELAIN, 11 mai 1836 - 16 octobre 1880; MC/ET/XV/1867 - MC/ET/XV/2363
  - Minutes. 1846, juin, juin 1846; MC/ET/XV/2040
    - Vente par le mandature de Paul Louis Antoine de Padou de Seguins de Pozzis propriétaire demeurant au château de d'Ougny (Nièvre) à Jean Baptiste Louis Molin conseille à la préfecture de Paris demeurant à rue Saint-Georges, 20 et autres le terrain situé rue de La Rochefoucauld sous laquelle qua
      acte de vente; Saint-Georges (rue); La-Rochefoucauld (rue de); Ougny (Nièvre); Seguins de Pozzis, Paul Louis Antoine; Molin, Jean-Baptiste Louis; fonctionnaire
  - Minutes. 1846, juillet, juillet 1846; MC/ET/XV/2041
    voir aussi MC/ET/XV/2330, MC/ET/XV/2331
  - Minutes. 1846, août, août 1846; MC/ET/XV/2042
    voir aussi MC/ET/XV/2333, MC/ET/XV/2334, MC/ET/XV/2335
  - Minutes. 1846, septembre, septembre 1846; MC/ET/XV/2043
  - Minutes. 1846, octobre, octobre 1846; MC/ET/XV/2044
  - Minutes. 1846, novembre, novembre 1846; MC/ET/XV/2045
  - Minutes. 1846, décembre, décembre 1846; MC/ET/XV/2046
    voir aussi MC/ET/XV/2336
  - Minutes. 1847, janvier, janvier 1847; MC/ET/XV/2047
    - Vent par Jean Jacques Gasnier -Guy, précepteur de contribution de la commerce à Chelles demeurant à Chelles (Seine-et-Marne) à Joseph Philippe propriétaire demeurant à Montmartre, place de la Mairie n° 6, une pièce de terre et vignes en forme irrégulière situé sur la commune de Belleville au lieu dit les Hoziaux et longeant le Chemin des Partants, 27 janvier 1847 - 2 juin 1847; MC/ET/XV/2047
      Plan. - Actes à la suites jusqu'au 2 juin 1847, quittances
      acte de vente; Chelles (Seine-et-Marne); Montmartre (ancienne commune); Mairie (place de la); Belleville (ancienne commune); Gasnier-Guy, Jean Jacques; Philippe, Joseph; précepteur
  - Minutes. 1847, février, février 1847; MC/ET/XV/2048
  - Minutes. 1847, mars, mars 1847; MC/ET/XV/2049
    - Inventaire après décès à la requête du domaine de Pierre Pascal, sellier, domicilié à Saragosse (Espagne), demeurant rue Saint-Lazare, n°102, 18 mars 1847; MC/ET/XV/2049
      MC/RE/XV/28
      Date de création de la notice: 2012
      inventaire après décès; Saint-Lazare (rue); Pascal, Pierre; sellier
    - Inventaire après décès de Jean Alexis Béteille, maréchal de camp général, demeurant rue du Pas de La Mule, n°2, 19 mars 1847; MC/ET/XV/2049
      inventaire après décès; Béteille, Jean Alexis (1763-1847); officier général
    - Inventaire après décès à la requête du domaine de Marie Anne Thevenot sans profession veuve de Michel Ligne demeurant rue Petite Saint-Pierre, n°16, arrivé le 30 janvier 1847., 20 mars 1847; MC/ET/XV/2049
      inventaire après décès; Thevenot, Marie Anne; Ligne, Michel
    - Inventaire après décès de Pierre Frédéric Mesnager demeurant rue de Ponthieu, n° 25, arrivé le 14 mars 1847., 29 mars 1847; MC/ET/XV/2049
      28 décembre 1847, liquidation, Bonne Prudence Lutieu, sa veuve, rue Saint-Dominique Saint-Germain, n° 36.
      inventaire après décès; liquidation; Ponthieu (rue de); Saint-Dominique-Saint-Germain (rue); Mesnager, Pierre Frédéric; Lutieu, Bonne Prudence
  - Minutes. 1847, avril, avril 1847; MC/ET/XV/2050
    - Inventaire après décès de Julien Guibous dit Latour, courtier demeurant rue de la Grande Truanderie, n°1, à la requête du domaine., 1er avril 1847; MC/ET/XV/2050
      inventaire après décès; Grande-Truanderie (rue de la); Guibous, Julien; Latour, Julien; courtier
    - Inventaire après décès de Louis Eugène Merlin ouvrier horloger demeurant rue Neuve Saint-Augustin n° 7 à la requête du domaine, arrivé le 22 mars 1847., 15 avril 1847; MC/ET/XV/2050
      inventaire après décès; Merlin, Louis Eugène; horloger
    - Inventaire après décès de Honorine Blanche Eulie Marie veuve du Sr. Scheppears dite veuve Montaigne demeurant rue Saint-Lazare, n°48, à la requête du domaine, arrivé le 15 janvier 1847., 16 avril 1847; MC/ET/XV/2050
      inventaire après décès; Saint-Lazare (rue); Scheppears, M.; Montaigne, M.; Scheppears, Honorine Blanche Eulalie Marie; Montaigne, Honorine Blanche Eulalie Marie
    - Inventaire après décès de Mlle Célestine Augustine Chabot, mineure sans profession demeurant rue du Bouquet des Champs, n° 1, à la requête du domaine., 27 avril 1847 - 26 mai 1847; MC/ET/XV/2050
      inventaire après décès; Chabot, Célestine Augustine
  - Minutes. 1847, mai, mai 1847; MC/ET/XV/2051
    voir aussi MC/ET/XV/2338
    - Inventaire après décès de Joseph Cabanié docteur en médecine demeurant à Fontainebleau département de Seine et Marne, Grande rue n° 77, arrivé le 11 janvier 1847., 15 mai 1847; MC/ET/XV/2051
      31 décembre 1847, liquidation, Clémence Catherine Gabrielle Soudry, sa veuve à Quimper (Finistère).
      inventaire après décès; Fontainebleau (Seine-et-Marne); Quimper (Finistère); Cabanié, Joseph; Soudry, Clémence Catherine Gabrielle; docteur d'université
    - Inventaire après décès de Benjamin Ullmer ou Hullmer, sans profession demeurant passage d'Isly, n° 14, à la requête du domaine, arrivé le 18 mars 1847., 15 mai 1847; MC/ET/XV/2051
      inventaire après décès; Isly (passage d'); Ullmer, Benjamin; Hullmer, Benjamin
    - Inventaire après décès de Jean Georges Wunderlich sans profession demeurant rue de Chaillot, n° 97 à la requête du domaine, arrivé le 24 avril 1847., 17 mai 1847; MC/ET/XV/2051
      29 avril 1847, dépôt du testament. 18 juin 1847, notoriété.
      inventaire après décès; testament; notoriété; Chaillot (rue de); Wunderlich, Jean Georges
    - Inventaire après décès de Marie Boussalet veuve de Benoît Bosse forgeron demeurant passage de la Main d'Or, n° 8, à la requête du domaine, 26 mai 1847; MC/ET/XV/2051
      inventaire après décès; Main-d'Or (passage de la); Boussalet, Marie; Bosse, Benoît; forgeron
    - Inventaire après décès de Pierre Thomas Leleu employé au trésor publique arrivé à Passy rue de la Pompe n° 29, le 14 mars 1847., 29 mai 1847; MC/ET/XV/2051
      19 août 1847, partage, Denise Marguerite Cathenoy, sa veuve.
      inventaire après décès; partage; Passy (ancienne commune); Pompe (rue de la); Leleu, Pierre Thomas; Cathenoy, Denise Marguerite
  - Minutes. 1847, juin, juin 1847; MC/ET/XV/2052
    - Inventaire après décès de Ignace Hornung tailleur demeurant rue de la Bibliothèque, n°10, et de Marie Koch, à la requête du domaine., 2 juin 1847; MC/ET/XV/2052
      inventaire après décès; Bibliothèque (rue de la); Hornung, Ignace; Koch, Marie; tailleur d'habits
    - Inventaire après décès de Marie Charlotte Neige marchande de pain d'épice veuve de François Pierre Senigou demeurant rue de Jarente, n°5, 23 juin 1847; MC/ET/XV/2052
      inventaire après décès; Jarente (rue de); Neige, Marie Charlotte; Senigou, François Pierre; commerçant
  - Minutes. 1847, juillet, juillet 1847; MC/ET/XV/2053
    - Inventaire après décès de Jean Polycarpe Dourdon horloger demeurant rue d'Angivillers, n°18 à la requête du domaine, 1er juillet 1847; MC/ET/XV/2053
      inventaire après décès; Dourdon, Jean Polycarpe; horloger
    - Inventaire après décès de Mlle Eugénie Lavalle célibataire majeure sans profession demeurant rue de La Rochefoucauld, n°16 à la requête du domaine, 2 juillet 1847; MC/ET/XV/2053
      inventaire après décès; La-Rochefoucauld (rue de); Lavalle, Eugénie
    - Inventaire après décès de Pierre Fontanges porteur d'eau demeurant rue de la Roquette, n° 90 à la requête du domaine, 5 juillet 1847; MC/ET/XV/2053
      inventaire après décès; Roquette (rue de la); Fontanges, Pierre; magasinier
    - Inventaire après décès de Brigitte Ferrall rentière veuve d'Édouard Cary demeurant rue de la Pépinière, n° 118, arrivé le 3 juin 1847., 14 juillet 1847; MC/ET/XV/2053
      inventaire après décès; Pépinière (rue de la); Ferrall, Brigitte; Cary, Édouard
    - Inventaire après décès de Claude Jean François Fouque employé à la liste civile demeurant rue Neuve Saint-Augustin n° 9, à la requête du domaine, 24 juillet 1847; MC/ET/XV/2053
      inventaire après décès; Fouque, Claude Jean François
  - Minutes. 1847, août, août 1847; MC/ET/XV/2054
  - Minutes. 1847, septembre, septembre 1847; MC/ET/XV/2055
    voir aussi MC/ET/XV/2339, MC/ET/XV/2340
    - Inventaire après décès de Henri Numa Doizé de La Guiberderie commissaire de la marine demeurant rue du Cherche Midi, n° 100, à la requête du domaine, arrivé le 24 mars 1847., 9 septembre 1847; MC/ET/XV/2055
      inventaire après décès; Doizé de La Guiberderie, Henri Numa de; commissaire de la marine (Ancien Régime)
    - Inventaire après décès de Catherine Deberghe à la requête de Jean Louis Asselin marchand fruitier demeurant rue des Moineaux, n°18, arrivé le 30 mars 1847., 29 septembre 1847; MC/ET/XV/2055
      inventaire après décès; Moineaux (rue des); Deberghe, Catherine; Asselin, Jean Louis; commerçant
  - Minutes. 1847, octobre, octobre 1847; MC/ET/XV/2056
    voir aussi MC/ET/XV/2339
    - Inventaire après décès de Jacques Fremiet débitant de tabacs demeurant rue Bichat, n°22 à la requête du domaine, 1er octobre 1847; MC/ET/XV/2056
      inventaire après décès; Bichat (rue); Fremiet, Jacques
    - Inventaire après décès de François Hyacinthe Goyer-Linguet receveur du timbre demeurant rue des Bons Enfants, n° 27 à la requête du domaine, 2 octobre 1847; MC/ET/XV/2056
      inventaire après décès; Goyer-Linguet, François Hyacinthe; percepteur
    - Inventaire après décès de Mlle Marie-Madeleine Marthe Quentin célibataire majeur sans profession demeurant rue Popincourt, n°55, à la requête du domaine, 6 octobre 1847; MC/ET/XV/2056
      inventaire après décès; Popincourt (rue); Quentin, Marie-Madeleine Marthe
    - Inventaire après décès de Mlle Anne (Aimée) Eugénie Vacquiez couturière demeurant rue Beautreillis, n°12, à la requête du domaine, 19 octobre 1847; MC/ET/XV/2056
      inventaire après décès; Beautreillis (rue); Vacquiez, Anne Eugénie; Vacquiez, Aimée Eugénie; tailleur d'habits
    - Inventaire après décès de Ernestine Louise d'Esclignac épouse de Gabriel Victor Claude Riquetti marquis de Mirabeau, arrivé le 11 juillet 1847, à Paris, rue Rumfort, n° 10., 23 octobre 1847; MC/ET/XV/2056
      Acte passé par-devant un notaire substituant:
      Me Monnot-Leroy substitutant
      3 juillet 1847, liquidation.
      inventaire après décès; liquidation; Rumfort (rue de); Esclignac, Ernestine Louise d'; Riquetti de Mirabeau, Gabriel Victor Claude
  - Minutes. 1847, novembre, novembre 1847; MC/ET/XV/2057
    voir aussi MC/ET/XV/2341, MC/ET/XV/2350
    - Inventaire après décès de Pierre Charles Jayet graveur sur bijoux demeurant rue Rambuteau, n° 7 à la requête du domaine, 20 novembre 1847; MC/ET/XV/2057
      inventaire après décès; Rambuteau (rue); Jayet, Pierre Charles; graveur
    - Inventaire après décès de Amélie Marie Vaveray à la requête de Jean Antoine Siméon Fort peintre demeurant carrefour Gaillon, n° 25, 25 novembre 1847; MC/ET/XV/2057
      inventaire après décès; Gaillon (rue); Vaveray, Amélie Marie; Fort, Jean Antoine Siméon (1793-1861); peintre
  - Minutes. 1847, décembre, décembre 1847; MC/ET/XV/2058
    voir aussi MC/ET/XV/2341, MC/ET/XV/2342
    - Inventaire après décès de Joseph Dominique Acosta demeurant rue Saint-Honoré, n°370, arrivé le 4 décembre 1847., 23 décembre 1847; MC/ET/XV/2058
      inventaire après décès; Saint-Honoré (rue); Acosta, Joseph Dominique
    - Inventaire après décès de Catherine Sabine Ewald veuve de Jean Marie Paul, lieutenant de douane demeurant à Belleville rue des Couronnes, n°59 à la requête du domaine, 23 décembre 1847; MC/ET/XV/2058
      inventaire après décès; Couronnes (rue des); Ewald, Catherine Sabine; Paul, Jean Marie
  - Minutes. 1848, janvier, janvier 1848; MC/ET/XV/2059
    - Inventaire après décès de Jenny Anne Sophie Désirée Geffrier, épouse de Auguste Alphonse Camboulas négociant en vins décédé aux Batignolles, Grande rue n° 52, le 28 novembre 1847., 13 janvier 1848; MC/ET/XV/2059
      inventaire après décès; Batignolles-Monceaux (ancienne commune); Batignolles (rue des); Geffrier, Jenny Anne Sophie Désirée; Camboulas, Auguste Alphonse; négociant
    - Vente d'une mitoyenneté par Jean Belin marchand cordonnier demeurant à Neuilly prés Paris, Vielle route de Neuilly n°91 à Jean Victor Bocquillon rentier demeurant Neuilly prés Parie, place de la Mairie n°1, le mur séparant la propriété de Mr Bocquillon., 17 janvier 1848; MC/ET/XV/2059
      Plan
      acte de vente; Neuilly-sur-Seine (Hauts-de-Seine); Neuilly-sur-Seine (ancienne commune); Belin, Jean; Bocquillon, Jean Victor; cordonnier
    - Inventaire après décès de Gaspard Amédée Germain capitaine de cavalerie demeurant rue de l'Église, n° 24 à la requête du domaine, 18 janvier 1848; MC/ET/XV/2059
      inventaire après décès; Eglise (rue de l'); Germain, Gaspard Amédée; officier (armée)
    - Inventaire après décès de Françoise Elisa Philéa Lebars épouse de Louis Alphonse Moutardier marchand pâtissier demeurant rue Saint-Joseph, n°16, arrivé le 5 décembre 1846., 22 janvier 1848; MC/ET/XV/2059
      inventaire après décès; Saint-Joseph (rue); Lebars, Françoise Elisa Philéa; Moutardier, Louis Alphonse; pâtissier
  - Minutes. 1848, février, février 1848; MC/ET/XV/2060
    - Testament olographe de Jean François Berthet décédé au Palais de Justice le 31 janvier 1848., 1er février 1848; MC/ET/XV/2060
      testament; Justice (palais de); Berthet, Jean François
    - Inventaire après décès de Marie Charlotte Fagotat veuve de Joseph Pierre d'Hennin, sellier harnacheur, demeurant rue de Rochechouart, n°46, arrivé le 26 janvier 1848., 21 février 1848; MC/ET/XV/2060
      inventaire après décès; Rochechouart (rue de); Fagotat, Marie Charlotte; Hennin, Joseph Pierre d'; sellier
  - Minutes. 1848, mars, mars 1848; MC/ET/XV/2061
    voir aussi MC/ET/XV/2343
    - Inventaire après décès de Jean François Berthet arrivé au Palais de Justice le 31 janvier 1848, 9 mars 1848; MC/ET/XV/2061
      inventaire après décès; Justice (palais de); Berthet, Jean François
    - Inventaire après décès de Mlle Marie Anne Leclerc célibataire majeure rentière demeurant rue de Poitiers, n° 5 à la requête du domaine, arrivé le 11 février 1848., 9 mars 1848; MC/ET/XV/2061
      inventaire après décès; Poitiers (rue de); Leclerc, Marie Anne
    - Inventaire après décès de Mlle Charlotte Demontarcher sans profession demeurant rue du Faubourg du Temple, n°122 à la requête du domaine, 14 mars 1848; MC/ET/XV/2061
      inventaire après décès; Faubourg-du-Temple (rue du); Demontarcher, Charlotte
    - Inventaire après décès de Jacqueline Mazon veuve de Julien Alexandre Nicolas Brela, sans profession demeurant impasse Saint-Claude, n°2 à la requête du domaine, 23 mars 1848; MC/ET/XV/2061
      inventaire après décès; Saint-Claude (impasse); Mazon, Jacqueline; Brela, Julien Alexandre Nicolas
    - Inventaire après décès de Louis Antoine Ledru, herboriste à la requête de Françoise Adélaïde Courtois demeurant rue des Bons Enfants, n°3, arrivé le 8 novembre 1847., 31 mars 1848; MC/ET/XV/2061
      inventaire après décès; Ledru, Louis Antoine; Courtois, Françoise Adélaïde; herboriste
    - Inventaire après décès de Charles Fouilleul demeurant rue de l' Échelle, n° 3, arrivé le 4 mars 1848., 7 avril 1848; MC/ET/XV/2061
      inventaire après décès; Echelle (rue de l'); Fouilleul, Charles
  - Minutes. 1848, avril, avril 1848; MC/ET/XV/2062
    - Inventaire après décès de Marie Louis Benjamin Biétry, demeurant rue du Coq Saint-Honoré, n°3 à la requête du domaine, 8 avril 1848; MC/ET/XV/2062
      inventaire après décès; Biétry, Marc Louis Benjamin
    - Inventaire après décès de Henriette Dorothée Stanssens veuve de Vincent Genest Apollon Culet rentier demeurant rue Sainte-Appoline, n°23, 21 avril 1848; MC/ET/XV/2062
      inventaire après décès; Sainte-Apolline (rue); Stanssens, Henriette Dorothée; Culet, Vincent Genest Apollon
  - Minutes. 1848, mai, mai 1848; MC/ET/XV/2063
    - Inventaire après décès de Françoise Jacqueline Duval veuve de Jean François Duprey propriétaire demeurant au Petit-Montrouge prés Paris rue de la Tombe Issoire, n°5, arrivé le 22 avril 1848., 1er mai 1848; MC/ET/XV/2063
      inventaire après décès; Montrouge (ancienne commune); Tombe-Issoire (rue de la); Duval, Françoise Jacqueline; Duprey, Jean François
    - Inventaire après décès de Catherine Noël, rentière, veuve de Jean François Naud demeurant rue de Grenelle Saint-Germain, n°198 à la requête du domaine, 2 mai 1848; MC/ET/XV/2063
      9 novembre 1850, liquidation.
      inventaire après décès; liquidation; Noël, Catherine; Naud, Jean François
    - Inventaire après décès de Emilie Aubertin marchande à la toilette demeurant rue de Port-Mahon, n° 8 à la requête du domaine, 8 mai 1848; MC/ET/XV/2063
      inventaire après décès; Port-Mahon (rue de); Aubertin, Emilie; commerçant
    - Inventaire après décès de Louis Lefoullon marchand de produits chimiques demeurant rue Saint-Martin, n°159, arrivé le 23 février 1848., 12 mai 1848; MC/ET/XV/2063
      inventaire après décès; Saint-Martin (rue); Lefoullon, Louis; commerçant
  - Minutes. 1848, juin, juin 1848; MC/ET/XV/2064
    - Inventaire après décès de Léonard Suchet ouvrier cordonnier demeurant rue du Sabot, n°2/4 à la requête du domaine, 3 juin 1848; MC/ET/XV/2064
      inventaire après décès; Sabot (rue du); Suchet, Léonard; cordonnier
    - Inventaire après décès de Diego Ximenès rentier ancien marchand de vin demeurant à la Chapelle Saint-Denis rue des Poissonniers, n°40, à la requête du domaine, 3 juin 1848; MC/ET/XV/2064
      inventaire après décès; La Chapelle (ancienne commune); Poissonniers (rue des); Ximenès, Diego; commerçant
    - Inventaire après décès de Louis Adolphe Loliot, fabricant de stores demeurant aux Batignolles rue Moncey n°11, à la requête du domaine, 14 juin 1848; MC/ET/XV/2064
      inventaire après décès; Moncey (rue); Batignolles-Monceaux (ancienne commune); Loliot, Adolphe
    - Inventaire après décès de Manuella Rodrigues Mogardo, rentière demeurant rue de Miromesnil n°25, à la requête du domaine, 14 juin 1848; MC/ET/XV/2064
      inventaire après décès; Miromesnil (rue de); Rodrigues Mogardo, Manuella; Rodrigues Morgado, Manuella
    - Procuration par Joseph Xavier Tanc, procureur de la République près le tribunal civil à Saint-Pierre (Martinique), demeurant à Paris, rue Saint-Honoré, n° 335, à Nathalie Mayet, son épouse., 17 juin 1848; MC/ET/XV/2064
      Actes signalés par Thierry Boudignon, 2003-2012 (base de données migrée: voir contexte dans le Plan d’orientation général - Notaires de Paris, guides thématiques du Minutier).
      procuration; Saint-Pierre (Martinique); Saint-Honoré (rue); Tanc, Joseph Xavier; Mayet, Nathalie; magistrat
    - Procuration acte, prise de possession de succession., 13 mai 1851; MC/ET/XV/2064
      Intervenant 1, en première partie:
      Nom, qualité: (Mme ou Mlle) Talleyrand-Perigord de, Pauline Josephine.
      Domicile: Saint-Patrice (Indre-et-Loire) Rochecotte.
      Relations: veuve de l'intervenant 2, héritier de l'intervenant 3.
      Intervenant 2, indirect:
      Nom, qualité: (M.) Castellane de, Henri Charles Louis Boniface.
      État civil: décédé.
      Profession: propriétaire, depute.
      Relations: fils de l'intervenant 3.
      Intervenant 3, indirect:
      Nom, qualité: (Mme ou Mlle) Greffulhe, Louise Cordelia Eucharis.
      État civil: décédée.
      Relations: épouse de l'intervenant 4.
      Intervenant 4, indirect:
      Nom, qualité: (M.) Castellane de, Esprit Victor Elisabeth Boniface.
      Intervenant 5, en deuxième partie:
      Nom, qualité: (M.) Sallon, Felix.
      Profession: clerc-de-notaire (principal), Paris.
      Domicile: Paris (Paris) rue Croix-des-Petits-Champs, 25
      La minute de cet acte est rattachée matériellement à un autre acte conservé dans les minutes de ce même notaire pour la période de juin 1848. La date de l'autre acte est mentionnée dans la colonne 'minutes' du répertoire du notaire.
      Base Arno 1851 (base de données migrée: voir contexte dans le Plan d’orientation général - Notaires de Paris, guides thématiques du Minutier).
      Date de révision: 2012
      Date de création de la notice: 2000
  - Minutes. 1848, juillet, juillet 1848; MC/ET/XV/2065
    voir aussi MC/ET/XV/2344
    - Inventaire après décès de François Nicolas Élie Fauveau commis chez Mr. Fossin, bijoutier-joaillier demeurant à Vaugirard, Grande rue de Vaugirard, n° 99, arrivé le 29 juin 1848., 5 juillet 1848; MC/ET/XV/2065
      13 juillet 1848, liquidation de la succession François Nicolas Élie Fauveau.
      inventaire après décès; liquidation; Vaugirard (grande rue de); Fauveau, François Nicolas Élie; Fossin, M.; orfèvre; orfèvre; orfèvre
    - Inventaire après décès de Mlle Marie Michelle Saivais célibataire majeure arrivé à l'hospice de la vieillesse, à la requête du domaine, 13 juillet 1848; MC/ET/XV/2065
      inventaire après décès; Saivais, Marie Michelle
  - Minutes. 1848, août, août 1848; MC/ET/XV/2066
    - Inventaire après décès de Louis Naudou, ancien adjoint major du troisième bataillon de la première légion de la Garde nationale de Paris demeurant rue de Touraine, n°3 à la requête du domaine, 9 août 1848; MC/ET/XV/2066
      inventaire après décès; Touraine (rue de); Naudou, Louis
    - Inventaire après décès de Charles Chrétien Kanz propriétaire demeurant rue de Cléry, n° 68, arrivé le 28 juillet 1848., 18 août 1848; MC/ET/XV/2066
      1er août 1848, dépôt de deux testaments.
      inventaire après décès; testament; Cléry (rue de); Kanz, Charles Chrétien
    - Inventaire après décès de François Eugène Lesieur ancien horloger demeurant à Belleville prés Paris rue de Romainville, n°43 à la requête du domaine, 29 août 1848; MC/ET/XV/2066
      inventaire après décès; Romainville (rue de); Lesieur, François Eugène; horloger
    - Inventaire après décès de Mlle Angélique Louise Proffit rentière demeurant rue Childebert n° 43, à la requête du domaine, arrivé le 27 mai 1848., 30 août 1848; MC/ET/XV/2066
      31 mai 1849, liquidation des successions de Angélique Louise Proffit, Jean Génier et Elisabeth Victoire Proffit, son épouse, Louis Joséphine Génier épouse de Martin Szymanski et Victor Denis Génier.
      inventaire après décès; liquidation; Childebert (rue); Proffit, Angélique Louise; Génier, Jean; Proffit, Elisabeth Victoire; Génier, Louis Joséphine; Szymanski, Martin; Génier, Victor Denis
    - Inventaire après décès de Mlle Claire Vallot majeure, cuisinière demeurant rue des Jardins Poissonnière, n° 19, décédée à l'Hospice de la vieillesse, à la requête du domaine, arrivé le 8 octobre 1847., 31 août 1848; MC/ET/XV/2066
      inventaire après décès; Vallot, Claire; cuisinier
  - Minutes. 1848, septembre, septembre 1848; MC/ET/XV/2067
    voir aussi MC/ET/XV/2344, MC/ET/XV/2345
    - Inventaire après décès de Jeanne Françoise Violet rentière veuve Richard demeurant rue de la Chaise, n°28 à la requête du domaine, 1er septembre 1848; MC/ET/XV/2067
      inventaire après décès; Chaise (rue de la); Violet, Jeanne Françoise; Richard, M.
    - Inventaire après décès de Marie Thérèse Jacquart marchande mercière veuve de Pierre Louis Lefevre, rue de la Grange aux Belles, n°33, à la requête du domaine, 2 septembre 1848; MC/ET/XV/2067
      inventaire après décès; Grange-aux-Belles (rue de la); Jacquart, Marie Thérèse; Lefevre, Pierre Louis; commerçant
    - Inventaire après décès de Louise Guignard rentière demeurant rue Olivier Saint Georges, n°2 à la requête du domaine, le 17 mai 1848., 8 septembre 1848; MC/ET/XV/2067
      inventaire après décès; Guignard, Louise
    - Inventaire après décès de Marie Elisabeth Moreau rentière veuve de François Dazy demeurant boulevard Beaumarchais, n° 19 à la requête du domaine, 9 septembre 1848; MC/ET/XV/2067
      inventaire après décès; Beaumarchais (boulevard); Moreau, Marie Elisabeth; Dazy, François